臺灣桃園地方法院刑事判決　　　　　　　99年度重訴字第54號
公　訴　人　臺灣桃園地方法院檢察署檢察官
被　　　告　龔風平
選任辯護人　黃柏彰律師
被　　　告　顏志棚
指定辯護人　本院公設辯護人陳瑞明
被　　　告　蔡東燁
選任辯護人　許智勝律師
上列被告因毒品危害防制條例等案件，經檢察官提起公訴（99年
度偵字第13367 、13368 、13370 、16664 、16665 、16666 、
16672、18657 號），本院判決如下：
    主  文
龔風平共同運輸第二級毒品，處有期徒刑肆年。扣案如附表一編
號1 至6 所示之物沒收。未扣案之如附表二編號1 所示之物沒收
，如全部或一部不能沒收時，與顏志棚連帶追徵其價額。未扣案
之運輸第二級毒品所得新臺幣貳拾萬元沒收，如全部或一部不
能沒收時，以其與顏志棚之財產連帶抵償之。又共同運輸第二級
毒品，處有期徒刑肆年。扣案如附表一編號1至8所示之物沒收。
未扣案之如附表二編號2 所示之物沒收，如全部或一部不能沒收
時，與顏志棚、蔡東燁連帶追徵其價額。未扣案之運輸第二級毒
品所得新臺幣貳拾捌萬伍仟元沒收，如全部或一部不能沒收時，
以其與顏志棚、蔡東燁之財產連帶抵償之。又共同運輸第二級毒
品，處有期徒刑肆年。扣案如附表一編號1、5、9 所示之物沒收
。未扣案之如附表二編號3 所示之物沒收，如全部或一部不能沒
收時，追徵其價額。未扣案之運輸第二級毒品所得新臺幣拾萬元
沒收，如全部或一部不能沒收時，以其財產連帶抵償之。又共同
運輸第二級毒品，處有期徒刑肆年貳月。扣案如附表一編號1 、
5 所示之物沒收。未扣案之如附表二編號4 所示之物沒收，如全
部或一部不能沒收時，追徵其價額。未扣案之運輸第二級毒品所
得新臺幣拾萬元沒收，如全部或一部不能沒收時，以其財產連帶
抵償之。又共同運輸第二級毒品，處有期徒刑肆年貳月。扣案如
附表一編號1 、5 所示之物沒收。未扣案之如附表二編號7 所示
之物沒收，如全部或一部不能沒收時，追徵其價額。未扣案之運
輸第二級毒品所得新臺幣拾萬元沒收，如全部或一部不能沒收時
，以其財產連帶抵償之。應執行有期徒刑拾年陸月，扣案如附表
二編號1 至9 所示之物沒收；未扣案之如附表二編號1 至4 、7
所示之物沒收，如全部或一部不能沒收時，其中附表二編號1 部
分，與顏志棚連帶追徵其價額，附表二編號2 部分，與顏志棚、
蔡東燁聯帶追徵其價額，附表二編號3 、4 、7 部分，追徵其價
額。未扣案之運輸第二級毒品所得新臺幣捌拾壹萬伍仟元沒收，
如全部或一部不能沒收時，其中新臺幣貳拾萬元部分，以其與
顏志棚之財產連帶抵償之，貳拾捌萬伍仟元部分，以其與顏志棚
、蔡東燁之財產連帶抵償之，其餘新臺幣拾萬元之部分，以其
財產抵償之。
顏志棚平共同運輸第二級毒品，累犯，處有期徒刑肆年月。扣
案如附表一編號1 至6 所示之物沒收。未扣案之如附表二編號1
所示之物沒收，如全部或一部不能沒收時，與龔風平連帶追徵其
價額。未扣案之運輸第二級毒品所得新臺幣貳拾萬元沒收，如
全部或一部不能沒收時，以其與龔風平之財產連帶抵償之。又共
同運輸第二級毒品，累犯，處有期徒刑肆年月。扣案如附表一
編號1 至8 所示之物沒收。未扣案之如附表二編號2 所示之物沒
收，如全部或一部不能沒收時，與龔風平、蔡東燁連帶追徵其價
額。未扣案之運輸第二級毒品所得新臺幣貳拾捌萬伍仟元沒收，
如全部或一部不能沒收時，以其與龔風平、蔡東燁之財產連帶抵
償之。又共同運輸第二級毒品，累犯，處有期徒刑肆年月。扣
案如附表一編號1 至4 、6 所示之物沒收。未扣案之如附表二編
號6 所示之物沒收，如全部或一部不能沒收時，追徵其價額。未
扣案之運輸第二級毒品所得新臺幣拾萬伍仟元沒收，如全部或
一部不能沒收時，以其財產抵償之。應執行有期徒刑陸年拾月，
扣案如附表二編號1 至8 所示之物沒收；未扣案之如附表二編號
1 、2 、6 所示之物沒收，如全部或一部不能沒收時，其中附表
二編號1 部分，與龔風平連帶追徵其價額，附表二編號2 部分，
與龔風平、蔡東燁聯帶追徵其價額，附表二編號6 部分，追徵其
價額。未扣案之運輸第二級毒品所得新臺幣陸拾伍萬元沒收，如
全部或一部不能沒收時，其中新臺幣貳拾萬元部分，以其與龔
風平之財產連帶抵償之，貳拾捌萬伍仟元部分，以其與龔風平、
蔡東燁之財產連帶抵償之，其餘新臺幣拾萬伍仟元之部分，以
其財產抵償之。
蔡東燁共同運輸第二級毒品，處有期徒刑肆年。扣案如附表一編
號1 至8 所示之物沒收。未扣案之如附表二編號2 所示之物沒收
，如全部或一部不能沒收時，與龔風平、顏志棚連帶追徵其價額
。未扣案之運輸第二級毒品所得新臺幣貳拾捌萬伍仟元沒收，如
全部或一部不能沒收時，以其與龔風平、顏志棚之財產連帶抵償
之。又共同運輸第二級毒品，處有期徒刑肆年貳月。扣案如附表
一編號1 、7 、8 所示之物沒收。未扣案之如附表二編號5 所示
之物沒收，如全部或一部不能沒收時，追徵其價額。未扣案之運
輸第二級毒品所得新臺幣拾萬元沒收，如全部或一部不能沒收時
，以其財產抵償之。應執行有期徒刑伍年捌月，扣案如附表一編
號1 至8 所示之物沒收；未扣案之如附表二編號2 、5 所示之物
沒收，如全部或一部不能沒收時，其中附表二編號2 部分，與龔
風平、顏志棚聯帶追徵其價額，附表二編號5 部分，追徵其價額
。未扣案之運輸第二級毒品所得新臺幣拾捌萬伍仟元沒收，如
全部或一部不能沒收時，其中貳拾捌萬伍仟元部分，以其與龔風
平、顏志棚之財產連帶抵償之，其餘新臺幣拾萬元之部分，以其
財產抵償之。
    事  實
一、顏志棚於民國97年間，因詐欺案件，經臺灣臺南地方法院判
    處有期徒刑4 月減為有期徒刑2 月確定，於97年4 月19日易
    科罰金執行完畢。竟不思悔改，其與龔風平、蔡東燁、余文
    誠、洪劍鈴、鄧鎮祥、許文澤、瞿宇全（余文誠、洪劍鈴、
    鄧鎮祥部分，另行審結；許文澤、瞿宇全部分，業已審結）
    及年籍不詳名為游清華及真實姓名年籍不詳綽號「阿添」之
    成年男子（下稱「阿添」），均明知甲基安非他命係毒品危
    害防制條例所定之第二級毒品，依法不得運輸，並經行政院
    公告為甲類管制進出口物品，屬懲治走私條例所列未經許可
    不得私運出境之管制進出口物品，不得私運出口。於民國98
    年間，由余文誠負責資金及安排運輸甲基安非他命事宜；洪
    劍鈴負責操作運毒時程及境外聯繫交易事宜；游清華負責安
    排人手銷售毒品；「阿添」在大陸地區負責販入及包裝甲基
    安非他命，而為下列行為：
 (一) 99年1 月間，余文誠經許文澤之介紹認識顏志棚，擬由顏
      志棚自臺灣運輸甲基安非他命至菲律賓，再由龔風平交付
      游清華，並約定事成後分別給付許文澤、顏志棚、龔風平
      3 萬元、10萬元、10萬元之報酬，渠等謀議既定，龔風平
      、顏志棚雖可預見受託運輸及私運之物品係甲基安非他命
      ，竟仍基於縱自臺灣私運管制物品出口至菲律賓境內者為
      第二級毒品甲基安非他命，仍不違背其本意之不確定故意
      而應允之，與余文誠、洪劍鈴、鄧鎮祥、許文澤、游清華
      、「阿添」共同基於自臺灣地區運輸、私運甲基安非他命
      出口至菲律賓之犯意聯絡，由鄧鎮祥持如附表一編號1 所
      示門號之行動電話，許文澤持如附表一編號2 至4 所示門
      號之行動電話，龔風平持如附表一編號5 所示門號之行動
      電話，顏志棚持如附表一編號6 所示門號之行動電話，彼
      此間聯絡運輸第二級毒品甲基安非他命事宜，推由鄧鎮祥
      、許文澤於99年1 月18日依余文誠指示，代訂顏志棚、龔
      風平前往菲律賓之機票，並由許文澤於99年1 月25日上午
      ，駕駛車牌號碼CK -7192號自用小客車，由臺南市永康區
      ○○○路某碳烤店搭載顏志棚前往臺北市○○○路、吉林
      路口之「浪漫一生」西餐廳與鄧鎮祥會合，顏志棚復依指
      示投宿於臺北市○○區○○街170 巷24號之瑞芳大飯店80
      6 號房，鄧鎮祥並委請不知情之蔡東燁將顏志棚之護照送
      至上開飯店交付顏志棚。另由鄧鎮祥於當日晚上6 、7 時
      許，依余文誠之指示，駕駛上開自用小客車搭載許文澤前
      往基隆地區某不詳地點，向真實姓名年籍綽號不詳之成年
      男子取回附表二編號1 所示夾藏甲基安非他命約1 公斤之
      九龍盤1 箱（含紙箱1 個）後，放置於上開自小客車內。
      復由許文澤於99年1 月26日上午6 時許，駕駛上開自用小
      客車，搭載顏志棚前往桃園機場，並於到達桃園國際機場
      時，在上開車內將上開夾藏甲基安非他命1 公斤之九龍盤
      1 箱（含紙箱1 個）交付顏志棚，顏志棚旋將上開夾藏甲
      基安非他命之九龍盤1 箱（含紙箱1 個）辦理托運，並搭
      乘中華航空CI701 號班機前往菲律賓馬尼拉，以此方式將
      上開夾藏甲基安非他命之九龍盤1 箱（含紙箱1 個）運輸
      至菲律賓馬尼拉，於順利入境菲律賓後，顏志棚即以如附
      表一編號6 所示行動電話與許文澤聯絡，余文誠於確認顏
      志棚入境菲律賓後，在「浪漫一生」西餐廳，交付許文澤
      3 萬元報酬，並將顏志棚應得之10萬元報酬交付許文澤代
      為轉交；顏志棚、龔風平旋依鄧鎮祥之指示，前往馬尼拉
      某不詳飯店，由龔風平將上開夾藏甲基安非他命之九龍盤
      1 箱（含紙箱1 個），交付予游清華。嗣顏志棚、龔風平
      於99年1 月28日搭乘中華航空CI704 號班機返回臺灣，由
      鄧鎮祥駕駛某不詳車號之自用小客車，至桃園機場搭載龔
      風平，途經某不詳地點，由鄧鎮祥於其所駕駛之車內，依
      余文誠指示，交付龔風平10萬元報酬。嗣由許文澤在臺南
      市永康區○○○路某碳烤店，將余文誠託其轉交顏志棚之
      10萬元報酬，扣除顏志棚先前對其積欠之3 萬元借款債務
      後，交付顏志棚7 萬元報酬。
 (二) 99年2 月間，余文誠復擬由龔風平及許文澤介紹之顏志棚
      自臺灣運輸甲基安非他命至菲律賓，再由蔡東燁交付游清
      華，並約定事成後分別給付許文澤、顏志棚、龔風平、蔡
      東燁3 萬5 千元、10萬元、10萬元、10萬元之報酬，渠等
      謀議既定，龔風平、顏志棚、蔡東燁雖可預見受託運輸及
      私運之物品係甲基安非他命，竟仍基於縱自臺灣私運管制
      物品出口至菲律賓境內者為第二級毒品甲基安非他命，仍
      不違背其本意之不確定故意而應允之，與余文誠、洪劍鈴
      、鄧鎮祥、許文澤、游清華、「阿添」共同基於自臺灣地
      區運輸、私運甲基安非他命出口至菲律賓之犯意聯絡，由
      鄧鎮祥持如附表一編號1 所示門號之行動電話，許文澤持
      如附表一編號2 至4 所示門號之行動電話，龔風平持如附
      表一編號5 所示門號之行動電話，顏志棚持如附表一編號
      6 所示門號之行動電話，蔡東燁持如附表一編號7 、8 所
      示門號之行動電話，彼此間聯絡運輸第二級毒品甲基安非
      他命事宜，推由許文澤於99年1 月29日依余文誠指示，請
      顏志棚先辦理菲律賓簽證及前往菲律賓機票，並由鄧鎮祥
      於99年2 月2 日依余文誠指龔風平，辦理其與蔡東燁前往
      菲律賓之機票。復由鄧鎮祥於99年2 月3 日駕駛某不詳車
      號之自用小客車，搭載龔風平、蔡東燁前往桃園機場，2
      人旋搭乘中華航空CI701 號班機，前往菲律賓馬尼拉並投
      宿於某不詳地點之飯店。嗣許文澤於99年2 月4 日凌晨4
      時許，駕駛車牌號碼CK- 7192號自用小客車，自臺南市○
      ○路附近搭載顏志棚至臺北市○○○路、吉林路口之「浪
      漫一生」西餐廳與鄧鎮祥會合，由鄧鎮祥交付許文澤附表
      二編號2 所示夾藏甲基安非他命約1 公斤之九龍盤1 箱（
      含紙箱1 個），再由鄧鎮祥駕駛上開自用小客車，搭載顏
      志棚前往桃園機場，並於到達桃園國際機場時，在上開車
      內將上開夾藏甲基安非他命1 公斤之九龍盤1 箱（含紙箱
      1 個）交付顏志棚，顏志棚旋將上開夾藏甲基安非他命之
      九龍盤1 箱（含紙箱1 個）辦理托運，並搭乘菲律賓航空
      PR897 號班機前往菲律賓馬尼拉，以此方式將上開夾藏甲
      基安非他命之九龍盤1 箱（含紙箱1 個）運輸至菲律賓馬
      尼拉，於順利入境菲律賓後，顏志棚即以如附表一編號6
      所示行動電話與許文澤聯絡，並投宿於菲律賓馬尼拉某不
      詳地點之飯店。余文誠於確認顏志棚入境菲律賓後，在「
      浪漫一生」西餐廳，交付許文澤3 萬5 千元報酬，並將顏
      志棚應得之10萬元報酬交付許文澤代為轉交；龔風平、蔡
      東燁即於同日晚上，依鄧鎮祥之指示，至顏志棚投宿飯店
      ，取走上開夾藏甲基安非他命之九龍盤1 箱（含紙箱1 個
      ），由龔風平並在其住宿之飯店內，取出上開九龍盤1 箱
      （含紙箱1 個）內所夾藏之甲基安非他命，並依鄧鎮祥、
      余文誠之指示，交付予游清華。顏志棚於99年2 月6 日搭
      乘菲律賓航空PR 896號班機返回臺灣，由許文澤在臺南市
      永康區○○○路某碳烤店，將余文誠託其轉交之10萬元報
      酬交付顏志棚。蔡東燁、龔風平分別於99年2 月29日、99
      年2 月12日搭乘中華航空CI702 號班機返回臺灣，分別由
      鄧鎮祥駕駛某不詳車號之自用小客車，至桃園機場搭載蔡
      東燁、龔風平，途經臺灣地區某不詳地點，由鄧鎮祥於其
      所駕駛之車內，依余文誠指示，分別交付蔡東燁、龔風平
      5 萬元、10萬元報酬。
 (三) 余文誠於98年11月間透過鄧鎮祥之介紹認識瞿宇全，擬由
      瞿宇全負責運輸第二級毒品甲基安非他命至日本，再由龔
      風平交付游清華，並約定於事成後給付10萬元之報酬，龔
      風平、瞿宇全雖可預見受託運輸及私運之物品係甲基安非
      他命，竟仍基於縱自臺灣私運管制物品出口至菲律賓境內
      者為第二級毒品甲基安非他命，仍不違背其本意之不確定
      故意應允之，與余文誠、洪劍鈴、鄧鎮祥、游清華、「阿
      添」共同基於運輸第二級毒品甲基安非他命與私運管制物
      品出口之犯意聯絡，由鄧鎮祥持如附表一編號1 所示門號
      之行動電話，彼此間聯絡運輸第二級毒品甲基安非他命事
      宜，龔風平持如附表一編號5 所示門號之行動電話，瞿宇
      全持如附表一編號9 所示門號之行動電話，鄧鎮祥並依余
      文誠之指示，交付瞿宇全前往菲律賓之住宿及機票費用，
      瞿宇全即依鄧鎮祥之指示，訂購前往菲律賓之機票、住宿
      ，復由鄧鎮祥於99年2 月9 日上午4 、5 時許，駕駛某不
      詳車號之自用小客車，前往瞿宇全位於新北市○○區○○
      街135 之3 號4 樓之住處樓下，搭載瞿宇全至新北市基隆
      區不詳地點，向真實姓名年籍綽號不詳之成年男子，取回
      如附表二編號3 所示夾藏1 公斤甲基安非他命之九龍盤1
      箱（含紙箱1 個），旋駕駛上開車輛搭載瞿宇全前往桃園
      國際機場，並於到達桃園國際機場時，在上開車內將上開
      夾藏甲基安非他命1 公斤之九龍盤1 箱（含紙箱1 個）交
      付瞿宇全，瞿宇全旋將上開夾藏甲基安非他命之九龍盤1
      箱（含紙箱1 個）辦理托運，並搭乘長榮航空BR271 班機
      前往菲律賓馬尼拉，以此方式將上開夾藏甲基安非他命之
      九龍盤1 箱（含紙箱1 個）運輸至菲律賓馬尼拉，於順利
      入境菲律賓後，瞿宇全即以如附表編號9 所示行動電話與
      鄧鎮祥如附表編號1 所示行動電話聯絡，並依指示前往馬
      尼拉某不詳飯店，將上開夾藏甲基安非他命之九龍盤1 箱
      （含紙箱1 個）交付予龔風平。復由龔風平於當日，依鄧
      鎮祥指示，在同一飯店，將上開夾藏毒品之九龍盤1 箱（
      含紙箱1 個），交付游清華指派之真實姓名年籍綽號不詳
      之成年男子。嗣瞿宇全於99年2 月12日搭乘長榮航空BR27
      2 號班機返回臺灣，由鄧鎮祥駕駛某不詳車號之自用小客
      車，至桃園機場搭載瞿宇全，途經臺灣地區某不詳地點，
      由鄧鎮祥其所駕駛之車內，依余文誠指示，將10萬元報酬
      交付瞿宇全。
 (四) 99年3 月間，余文誠復擬由龔風平自臺灣運輸甲基安非他
      命至菲律賓，並約定事成後給付龔風平10萬元之報酬，渠
      等謀議既定，龔風平即與余文誠、洪劍鈴、鄧鎮祥、游清
      華、「阿添」共同基於自臺灣地區運輸、私運甲基安非他
      命出口至菲律賓之犯意聯絡，由鄧鎮祥持如附表一編號1
      所示門號之行動電話，龔風平持如附表一編號5 所示門號
      之行動電話，彼此間聯絡運輸第二級毒品甲基安非他命事
      宜，復由鄧鎮祥於99年3 月13日凌晨4 、5 時駕駛某不詳
      車號之自用小客車，搭載龔風平至基隆市○○○路交流道
      附近之肯德基前，向真實姓名年籍不詳之成年男子拿取如
      附表二編號4 所示夾藏甲基安非他命約1 公斤之九龍盤1
      箱（含紙箱1 個），旋由駕駛上開自用小客車，搭載龔風
      平前往桃園機場，並於到達桃園國際機場時，在上開車內
      將上開夾藏甲基安非他命1 公斤之九龍盤1 箱（含紙箱1
      個）交付龔風平，龔風平旋將上開夾藏甲基安非他命之九
      龍盤1 箱（含紙箱1 個）辦理托運，並搭乘長榮航空BR27
      1 號班機前往菲律賓馬尼拉，以此方式將上開夾藏甲基安
      非他命之九龍盤1 箱（含紙箱1 個）運輸至菲律賓，於順
      利入境菲律賓後，龔風平即以如附表一編號5 所示行動電
      話與鄧鎮祥聯絡，並依鄧鎮祥之指示，在菲律賓馬尼拉某
      飯店門口，將上開夾藏甲基安非他命1 公斤之九龍盤1 箱
      （含紙箱1 個）交付予真實姓名年籍不詳依游清華指示前
      來之成年男子。嗣龔風平於99年3 月15日搭乘長榮航空BR
      272 號班機返回臺灣，由鄧鎮祥駕駛某不詳車號之自用小
      客車，至桃園機場搭載龔風平，途經某不詳地點，由鄧鎮
      祥於其所駕駛之車內，依余文誠指示，交付龔風平10萬元
      報酬。
 (五) 99年3 月間，余文誠擬由蔡東燁自臺灣運輸甲基安非他命
      至菲律賓，並約定事成後給付蔡東燁10萬元之報酬，渠等
      謀議既定，蔡東燁雖可預見受託運輸及私運之物品係甲基
      安非他命，竟仍基於縱自臺灣私運管制物品出口至菲律賓
      境內者為第二級毒品甲基安非他命，仍不違背其本意之不
      確定故意而應允之，與余文誠、洪劍鈴、鄧鎮祥、游清華
      、「阿添」共同基於自臺灣地區運輸、私運甲基安非他命
      出口至菲律賓之犯意聯絡，由鄧鎮祥持如附表一編號1 所
      示門號之行動電話，蔡東燁持如附表一編號7 、8 所示門
      號之行動電話，彼此間聯絡運輸第二級毒品甲基安非他命
      事宜，復由鄧鎮祥於99年3 月20日上午駕駛某不詳車號之
      自用小客車，搭載蔡東燁至基隆市○○○路交流道附近之
      肯德基前，向真實姓名年籍不詳之成年男子拿取如附表二
      編號5 所示夾藏甲基安非他命約1 公斤之九龍盤1 箱（含
      紙箱1 個），旋由駕駛上開自用小客車，搭載蔡東燁前往
      桃園機場，並於到達桃園國際機場時，在上開車內將上開
      夾藏甲基安非他命1 公斤之九龍盤1 箱（含紙箱1 個）交
      付蔡東燁，蔡東燁旋將上開夾藏甲基安非他命之九龍盤1
      箱（含紙箱1 個）辦理托運，並搭乘長榮航空BR271 號班
      機前往菲律賓馬尼拉，以此方式將上開夾藏甲基安非他命
      之九龍盤1 箱（含紙箱1 個）運輸至菲律賓，於順利入境
      菲律賓後，蔡東燁即以如附表一編號7 、8 所示行動電話
      與鄧鎮祥聯絡，並依鄧鎮祥之指示，在菲律賓馬尼拉某飯
      店門口，將上開夾藏甲基安非他命1 公斤之九龍盤1 箱（
      含紙箱1 個）交付予真實姓名年籍不詳依游清華指示前來
      之成年男子。嗣蔡東燁於99年3 月22日搭乘長榮航空BR27
      2 號班機返回臺灣，由鄧鎮祥駕駛某不詳車號之自用小客
      車，至桃園機場搭載蔡東燁，途經某不詳地點，由鄧鎮祥
      於其所駕駛之車內，依余文誠指示，交付蔡東燁10萬元報
      酬。
 (六) 99年3 月間，余文誠擬由顏志棚自臺灣運輸甲基安非他命
      至菲律賓，並約定事成後給付顏志棚10萬元之報酬，渠等
      謀議既定，顏志棚雖可預見受託運輸及私運之物品係甲基
      安非他命，竟仍基於縱自臺灣私運管制物品出口至菲律賓
      境內者為第二級毒品甲基安非他命，仍不違背其本意之不
      確定故意而應允之，與余文誠、洪劍鈴、鄧鎮祥、許文澤
      、游清華、「阿添」共同基於自臺灣地區運輸、私運甲基
      安非他命出口至菲律賓之犯意聯絡，由鄧鎮祥持如附表一
      編號1 所示門號之行動電話，許文澤持如附表一編號2 至
      4 所示門號之行動電話，顏志棚持如附表一編號6 所示門
      號之行動電話，彼此間聯絡運輸第二級毒品甲基安非他命
      事宜，推由鄧鎮祥於99年3 月31日上午，依余文誠之指示
      ，駕駛某車號不詳之自小客車，前往基隆地區某不詳地點
      ，向真實姓名年籍綽號不詳之成年男子取回附表二編號6
      所示夾藏甲基安非他命約1 公斤之九龍盤1 箱（含紙箱1
      個）後，放置於上開自小客車內。並由許文澤於同日，駕
      駛車牌號碼CK- 7192號自用小客車，自臺南市永康區○○
      ○路某碳烤店搭載顏志棚前往臺北市○○○路、吉林路口
      之「浪漫一生」西餐廳與鄧鎮祥會合，再由鄧鎮祥駕駛上
      開車號不詳之自用小客車，搭載顏志棚前往桃園機場，並
      於到達桃園國際機場時，在上開車內將上開夾藏甲基安非
      他命1 公斤之九龍盤1 箱（含紙箱1 個）交付顏志棚，顏
      志棚旋將上開夾藏甲基安非他命之九龍盤1 箱（含紙箱1
      個）辦理托運，並搭乘長榮航空BR271 號班機前往菲律賓
      馬尼拉，以此方式將上開夾藏甲基安非他命之九龍盤1 箱
      （含紙箱1 個）運輸至菲律賓馬尼拉，於順利入境菲律賓
      後，顏志棚即以如附表一編號6 所示行動電話與許文澤聯
      絡，余文誠於確認顏志棚入境菲律賓後，在「浪漫一生」
      西餐廳，交付許文澤3 萬5 千元報酬，並將顏志棚應得之
      10萬元報酬交付許文澤代為轉交；顏志棚並依余文誠、許
      文之指示，在菲律賓馬尼拉某飯店門口，將上開夾藏甲基
      安非他命1 公斤之九龍盤1 箱（含紙箱1 個）交付予真實
      姓名年籍不詳依游清華指示前來之成年男子。嗣顏志棚於
      99年3 月23日搭乘長榮航空BR272 號班機返回臺灣，由許
      文澤在臺南市永康區○○○路某碳烤店，將余文誠託其轉
      之10萬元報酬交付顏志棚。
 (七) 98年11月間，余文誠擬由龔風平自大陸地區運輸第二級毒
      品甲基安非他命至臺灣，並約定於事成後給付10萬元之報
      酬，龔風平雖可預見受託運輸及私運之物品係甲基安非他
      命，竟仍基於縱自臺灣私運管制物品出口至菲律賓境內者
      為第二級毒品甲基安非他命，仍不違背其本意之不確定故
      意而應允之，與余文誠、洪劍鈴、鄧鎮祥、游清華、「阿
      添」共同基於運輸第二級毒品甲基安非他命與私運管制物
      品進口之犯意聯絡，由鄧鎮祥持如附表一編號1 所示門號
      之行動電話，龔風平持如附表一編號5 所示門號之行動電
      話，彼此間聯絡運輸第二級毒品甲基安非他命事宜。復由
      鄧鎮祥於98年10月26日，駕駛某不詳車號之自用小客車，
      搭載龔風平前往桃園機場，龔風平旋搭乘中華航空CI527
      班機前往大陸地區保安機場。鄧鎮祥復於98年11月4 日以
      如附表一編號1 所示行動電話指示龔風平於98年11月4 日
      返臺，並由洪劍鈴於98年11月4 日，在大陸地區保安機場
      入口，交付龔風平如附表二編號7 所示夾藏甲基安非他命
      約1 公斤之九龍盤1 箱（含紙箱1 個），龔風平旋攜帶上
      開夾藏甲基安非他命約1 公斤之九龍盤1 箱（含紙箱1 個
      ），搭乘中華航空CI528 班機返回臺灣，以此方式將上開
      夾藏甲基安非他命之九龍盤1 箱（含紙箱1 個）運輸至臺
      灣境內。嗣鄧鎮祥於同日駕駛某不詳車號之自用小客車，
      至桃園機場搭載龔風平，途經某不詳地點，由鄧鎮祥於其
      所駕駛之車內，依余文誠指示，交付龔風平10萬元報酬。
二、案經臺灣桃園地方法院檢察署檢察官指揮內政部警政署刑事
    警察局移送後偵查起訴。
    理  由
一、本件認定事實所引用卷內所有卷證資料（包含人證與文書證
    據、物證等證據）之證據能力，被告於本院準備程序、審理
    時均不爭執（見本院訴字卷一第296 頁反面、297 頁、卷六
    第60至71頁），且無證據證明係公務員違背法定程序所取得
    ；又卷內各項文書證據，並無刑事訴訟法第159 條之4 第款
    、第2 款顯有不可信而不得作為證據之情形，故本院均認有
    證據能力。
二、上揭犯罪事實，業據被告龔風平、顏志棚、蔡東燁於警詢、
    檢察官偵查及本院審理時均坦承不諱（99年度偵字第16665
    號卷第200 至207 、210 至212 頁、99年度偵字第13367 號
    卷三第89至92、100 至101 、122 至131 、174 至177 、19
    4 至195 、197 、198 、257 至267 、287 至291 頁、99年
    度偵字第16664 號第129 至136 頁、99年度偵字第16666 號
    第117 、122 至129 頁、本院卷四第頁20至27、111 至112
    、139 至142 、170 頁反面），核與證人即共同被告余文誠
    、鄧鎮祥、許文澤、瞿宇全於警詢、檢察官偵查中（99年度
    偵字第13368 號卷四第145 至148 、191 至193 頁、99年度
    偵字第16665 號卷第44至45、96至98頁、99年度偵字第1336
    7 號卷三第263 至267 、283 至291 、292 至294 頁、99年
    度偵字第16666 號卷第279 至283 、295 、298 至299 頁、
    99年度偵字第13370 號卷二第71至75頁）之證述相符，並有
    龔風平、顏志棚、瞿宇全、蔡東燁之入出境資料（見99年度
    偵字第13367 號卷三第38、39、84、329 頁、99年度偵字第
    16666 號卷第131 頁）、顏志棚之護照影本、通訊監察譯文
    及扣案如附表所示之物在卷可稽（99年度偵字第16 664號第
    144 至148 、156 至161 頁、99年度偵字第1666 5號第104
    至106 、99年度偵字第16666 號第289 至291 頁、99年度偵
    字第13368 號卷四第245 、250 至251 頁、99年度偵字第13
    367 號卷三第209 至211 頁、99年度偵字第1336 7號卷一第
    26至28頁）。綜上，足認被告龔風平、顏志棚、蔡東燁前述
    任意性之自白與事實相符，本件事證明確，被告龔風平、顏
    志棚、蔡東燁運輸甲基安非他命及私運甲基安非他命出口之
    犯行明確，洵堪認定。
三、按甲基安非他命為毒品危害防制條例第2 條第2 項第2 款所
    定之第二級毒品，且屬行政院依懲治走私條例第2 條第4 項
    授權公告之「管制物品項目及數額」所列甲項第4 款之管制
    進口物品，依法不得持有、運輸或私運出口；次按運輸毒品
    罪祇以所運輸之毒品已實施運送為已足，並非以運扺目的地
    為完成犯罪之要件，換言之，區別該罪既遂、未遂之依據，
    應以已否起運為準，既已起運，構成該罪之輸送行為即已完
    成，不以達到目的地為既遂條件（最高法院92年度台上字第
    3096號判決意旨參照）；次按懲治走私條例第2 條之私運管
    制物品出口逾公告數額罪，其所謂出口，係指由我國海港、
    航空機場或陸地邊境向國外運輸者而言。其私運之方式，不
    論為海運、空運或陸運，或數方式併用，均屬之。如對於私
    運管制物品出口之構成犯罪事實，已開始實行者，即屬著手
    ，而以運出國境為既遂（最高法院88年度台上字第2489號判
    決意旨參照）。又自大陸地區私運物品進入臺灣地區，以私
    運管制物品進口論，適用懲治走私條例規定處斷，同條例第
    12條亦有明文，本件犯罪事實一（七）部分之私運第二級毒
    品進入臺灣地區，應以進口論。核被告龔風平就犯罪事實一
    （七）所為，係犯毒品危害防制條例第4 條第2 項運輸第二
    級毒品罪與懲治走私條例第2 條第1 項之私運管制物品進口
    罪。被告龔風平就犯罪事實一（一）、（二）、（三）、（
    四）所為，被告顏志棚就犯罪事實一（一）、（二）、（六
    ）所為，被告蔡東燁就犯罪事實一（二）、（五）所為，均
    係犯毒品危害防制條例第4 條第2 項運輸第二級毒品罪與懲
    治走私條例第2 條第1 項之私運管制物品出口罪。被告龔風
    平、顏志棚、蔡東燁持有第二級毒品之低度行為，分別為其
    運輸第二級毒品之高度行為所吸收，不另論罪。被告龔風平
    、顏志棚就犯罪事實一（一）部分，與余文誠、洪劍鈴、鄧
    鎮祥、許文澤、游清華、「阿添」間；被告龔風平、顏志棚
    、蔡東燁就犯罪事實一（二）部分，與余文誠、洪劍鈴、鄧
    鎮祥、許文澤、游清華、「阿添」間；被告龔風平就犯罪事
    實一（三）部分，與余文誠、洪劍鈴、鄧鎮祥、瞿宇全、游
    清華、「阿添」間；被告龔風平就犯罪事實一（四）部分，
    與余文誠、洪劍鈴、鄧鎮祥、游清華、「阿添」間；被告蔡
    東燁就犯罪事實一（五）部分，與余文誠、洪劍鈴、鄧鎮祥
    、游清華、「阿添」間；被告顏志棚就犯罪事實一（六）部
    分，與余文誠、洪劍鈴、鄧鎮祥、許文澤、游清華、「阿添
    」間；被告龔風平就犯罪事實一（七）部分，與余文誠、洪
    劍鈴、鄧鎮祥、游清華、「阿添」間，有犯意聯絡及行為分
    擔，應論以共同正犯。被告龔風平就犯罪事實一（七），係
    以一行為觸犯運輸第二級毒品罪、私運管制物品進口罪，為
    想像競合犯，應從一重之運輸第二級毒品罪處斷。被告龔風
    平就犯罪事實一（一）、（二）、（三）、（四），被告顏
    志棚就犯罪事實一（一）、（二）、（六），被告蔡東燁就
    就犯罪事實一（二）、（五），均係以一行為觸犯運輸第二
    級毒品罪、私運管制物品出口罪，為想像競合犯，應從一重
    之運輸第二級毒品罪處斷。被告龔風平所犯上開運輸第二級
    毒品罪5 罪間，被告顏志棚所犯上開運輸第二級毒品罪3 罪
    間，被告蔡東燁所犯上開運輸第二級毒品罪2 罪間，犯意各
    別，行為互殊，均應分論併罰。被告顏志棚於民國97年間，
    因詐欺案件，經臺灣臺南地方法院判處有期徒刑4 月減為有
    期徒刑2 月確定，於97年4 月19日易科罰金執行完畢，有臺
    灣高等法院被告前案紀錄表1 份在卷可稽，其於受此有期徒
    刑執行完畢後5 年內，故意再犯本件有期徒刑以上之刑之罪
    ，為累犯，除運輸第二級毒品罪法定刑無期徒刑部分，依法
    不得加重外，就其餘部分均應依刑法第47條第1 項規定，依
    法加重其刑。又被告龔風平、顏志棚、蔡東燁均於偵查及審
    理中均自白本件犯行，應依毒品危害防制條例第17條第2 項
    規定，均減輕其刑，其中被告顏志棚部分，刑有加減，依法
    先加後減之。爰審酌被告龔風平、顏志棚、蔡東燁明知毒品
    對於人體有莫大之戕害，竟圖一己之私利，分別自大陸地區
    運輸甲基安非他命至臺灣，及自臺灣地區運輸甲基安非他命
    至菲律賓，且所運輸之毒品重量非微，戕害他國人民健康，
    影響國際視聽與觀感，惟犯後態度良好，尚有悔意，兼衡被
    告在犯罪集團中扮演之角色與地位、運輸毒品之次數及其犯
    罪動機、目的、生活狀況、智識程度及檢察官就被告蔡東燁
    部分所求刑度，略嫌過重等一切情狀，分別各量處如主文所
    示之刑，並分別定其應執行之刑，以示懲儆。
四、至辯護人以被告龔風平坦承犯行，犯罪情節輕微，獲利微薄
    ，被告蔡東燁受人誘使，始充當運輸毒品之車手，並非主謀
    及販毒集團成員，參與程度非深，獲利非高，請求依刑法第
    59條酌減其刑云云，惟按刑法第59條之酌量減輕其刑，必於
    犯罪之情狀，在客觀上足以引起一般同情，認為即予宣告法
    定最低度刑期，猶嫌過重者，始有其適用（最高法院著有51
    年台上字第899 號判例意旨參照），辯護人所稱上情，係屬
    被告龔風平、蔡東燁之犯罪動機、目的、手段、所生危險或
    損害及犯罪後之態度，僅可為法定刑內科刑之標準，不得據
    為酌量減輕之理由，且本件被告龔風平、蔡東燁多次參與上
    開運輸第二級毒品犯行，客觀上難認有何犯罪情狀可憫恕之
    處，自無刑法第59條之適用。
五、沒收：
 (一) 扣案如附表一編號1 所示之行動電話，為共同正犯鄧鎮祥
      所有用以聯繫本件犯罪事實本件犯罪事實一（一）至（七
      ）所用之物；如附表一編號2 、3 、4 所示之行動電話及
      S IM卡，為共同正犯許文澤所有用以聯繫本件犯罪事實本
      件犯罪事實一（一）、（二）、（六）所用之物；如附表
      一編號5 所示之行動電話及SIM 卡，為被告龔風平所有用
      以聯繫本件犯罪事實本件犯罪事實一（一）、（二）、（
      三）、（四）、（七）所用之物；如附表一編號6 所示之
      行動電話，為被告顏志棚所有用以聯繫本件犯罪事實本件
      犯罪事實一（一）、（二）、（六）所用之物；如附表一
      編號7 、8 所示之行動電話及SIM 卡，為被告蔡東燁所有
      用以聯繫本件犯罪事實本件犯罪事實一（二）、（五）所
      用之物；如附表一編號9 所示之行動電話及SIM 卡，為共
      同正犯瞿宇全所有用以聯繫本件犯罪事實本件犯罪事實一
      （三）所用之物，分別依毒品危害防制條例第19條第1 項
      前段規定宣告沒收，而上開物品既已扣案，自無不能沒收
      之虞，無併諭知追徵其價額或以其財產抵償之必要（最高
      法院95年度台上字第1001、3133號判決意旨參照）。
 (二) 未扣案之如附表二編號1 至7 所示之九龍盤7 箱（各含紙
      箱1 個），分別為共同正犯所有，用以夾藏、便於攜帶運
      輸犯罪事實一（一）至（七）之甲基安非他命所用之物，
      均應分別依毒品危害防制條例第19條第1 項前段規定宣告
      沒收，如全部或一部不能沒收時，就犯罪事實一（一），
      應以被告龔風平、顏志棚與該次之共同正犯余文誠、洪劍
      鈴、鄧鎮祥、許文澤、游清華、「阿添」連帶追徵其價額
      ；就犯罪事實一（二），應以被告龔風平、顏志棚、蔡東
      燁與該次之共同正犯余文誠、洪劍鈴、鄧鎮祥、許文澤、
      游清華、「阿添」連帶追徵其價額；就犯罪事實一（三）
      ，應以被告龔風平與該次之共同正犯余文誠、洪劍鈴、鄧
      鎮祥、瞿宇全、游清華、「阿添」連帶追徵其價額；就犯
      罪事實一（四），應以被告龔風平與該次之共同正犯余文
      誠、洪劍鈴、鄧鎮祥、游清華、「阿添」連帶追徵其價額
      ；就犯罪事實一（五），應以被告蔡東燁與該次之共同正
      犯余文誠、洪劍鈴、鄧鎮祥、游清華、「阿添」連帶追徵
      其價額；就犯罪事實一（六），應以被告顏志棚與該次之
      共同正犯余文誠、洪劍鈴、鄧鎮祥、許文澤、游清華、「
      阿添」連帶追徵其價額。就犯罪事實一（七），應以被告
      龔風平與該次之共同正犯余文誠、洪劍鈴、鄧鎮祥、游清
      華、「阿添」連帶追徵其價額。
 (三) 扣案如附表三編號1 至3 所示之SIM 卡及行動電話，均非
      被告或共犯所有，至附表三編號4 至5 所示之行動電話及
      SIM 卡，雖為被告蔡東燁犯所有，惟其否認係供本案犯罪
      所用，復查無證據證明與本案有何關聯，均不得依毒品危
      害防制條例第19條第1 項規定宣告沒收。
 (四) 按毒品危害防制條例第19條第1 項規定，犯販賣、運輸毒
      品罪者，其犯罪所得之財物，均沒收之。犯罪事實一（一
      ）部分，被告龔風平、顏志棚及共同正犯許文澤因運輸毒
      品犯罪所得之財物各10萬元、10萬元、3 萬元，計23萬元
      ；犯罪事實一（二）部分，被告龔風平、顏志棚、蔡東燁
      及共同正犯許文澤就因運輸毒品犯罪所得之財物各10萬元
      、10萬元、5 萬元、3.5 萬元，計28萬5 千元；犯罪事實
      一（三）部分，共同正犯瞿宇全因運輸毒品犯罪所得之財
      物10萬元；犯罪事實一（四）部分，被告龔風平因運輸毒
      品犯罪所得之財物10萬元；犯罪事實一（五）部分，被告
      蔡東燁因運輸毒品犯罪所得之財物10萬元；犯罪事實一（
      六）部分，被告顏志棚及共同正犯許文澤因運輸毒品犯罪
      所得之財物各10萬元、3 萬5 千元，計13萬5 千元；犯罪
      事實一（七）部分，被告龔風平因運輸毒品犯罪所得之財
      物10萬元；雖均未扣案，仍應分別依毒品危害防制條例第
      19 條 第1 項之規定均予諭知沒收，如全部或一部不能沒
      收時，以其財產抵償之，又以其財產抵償時，就犯罪事實
      一（一），應以被告龔風平、顏志棚與該次之共同正犯余
      文誠、洪劍鈴、鄧鎮祥、許文澤、游清華、「阿添」之財
      產連帶抵償之；就犯罪事實一（二），應以被告龔風平、
      顏志棚、蔡東燁與該次之共同正犯余文誠、洪劍鈴、鄧鎮
      祥、許文澤、游清華、「阿添」之財產連帶抵償之；就犯
      罪事實一（三），應以被告龔風平與該次之共同正犯余文
      誠、洪劍鈴、鄧鎮祥、瞿宇全、游清華、「阿添」之財產
      連帶抵償之；就犯罪事實一（四），應以被告龔風平與該
      次之共同正犯余文誠、洪劍鈴、鄧鎮祥、游清華、「阿添
      」之財產連帶抵償之；就犯罪事實一（五），應以被告蔡
      東燁與該次之共同正犯余文誠、洪劍鈴、鄧鎮祥、游清華
      、「阿添」之財產連帶抵償之；就犯罪事實一（六），應
      以被告顏志棚與該次之共同正犯余文誠、洪劍鈴、鄧鎮祥
      、許文澤、游清華、「阿添」之財產連帶抵償之。就犯罪
      事實一（七），應以被告龔風平與該次之共同正犯余文誠
      、洪劍鈴、鄧鎮祥、游清華、「阿添」之財產連帶抵償之
      。
據上論斷，應依刑事訴訟法第299 條第1 項前段，毒品危害防制
條例第4 條第2 項、第17條第2 項、第18條第1 項前段、第19條
第1 項，懲治走私條例第2 條第2 項、第1 項、第11條前段、第
12條，刑法第11條前段、第28條、第30條第1 項前段、第2 項、
第55條、第47條第1項、第51條第5 款，判決如主文。
本案經檢察官吳靜怡到庭執行職務。
中    華    民    國   100    年    11    月    10    日
                  刑事第一庭審判長法  官  謝順輝
                                  法  官  許曉微
                                  法  官  林虹翔
以上正本證明與原本無異。
如不服本判決應於收受判決後10日內向本院提出上訴書狀，並應
敘述具體理由。其未敘述上訴理由者，應於上訴期間屆滿後20日
內向本院補提理由書(均須按他造當事人之人數附繕本)「切勿逕
送上級法院」。
                                  書記官  劉宗源
中    華    民    國  100     年    11    月    10    日
附表一：
┌─┬────────┬─┬──────────┐
│編│    物品名稱    │數│      備註          │
│號│                │量│                    │
├─┼────────┼─┼──────────┤
│1 │SONY ERICSSON手 │1 │鄧鎮祥所有，搭配門號│
│  │機（黑色)       │支│0000000000使用，供本│
│  │                │  │件犯罪事實一（一）至│
│  │                │  │（七）所用          │
├─┼────────┼─┼──────────┤
│2 │NOKIA 手機（黑色│1 │許文澤及共犯所有，供│
│  │、含SIM卡：09380│支│本件犯罪事實一（一）│
│  │43902）         │  │、（二）、（六）所用│
│  │                │  │                    │
├─┼────────┼─┼──────────┤
│3 │NOKIA 手機（白棕│1 │許文澤所有，搭配門號│
│  │色）            │支│0000000000號使用，供│
│  │                │  │本件犯罪事實一（一）│
│  │                │  │、（二）、（六）所用│
│  │                │  │                    │
├─┼────────┼─┼──────────┤
│4 │MOTOROLA手機（黑│1 │許文澤及共犯所有，供│
│  │色、含SIM 卡：  │支│本件犯罪事實一（一）│
│  │0000000000000） │  │、（二）、（六）所用│
│  │                │  │                    │
├─┼────────┼─┼──────────┤
│5 │DIGITAL MOBILE手│1 │龔風平所有，供本件犯│
│  │機（白色、含SIM │支│罪事實一（一）、（二│
│  │卡：0000000000  │  │）、（三）、（四）、│
│  │                │  │（七）所用          │
├─┼────────┼─┼──────────┤
│6 │皮爾卡登手機（黑│1 │顏志棚所有，搭配門號│
│  │色              │支│0000000000號使用，供│
│  │                │  │本件犯罪事實一（一）│
│  │                │  │、（二）、（六）所用│
├─┼────────┼─┼──────────┤
│7 │SONY ERICSSON 手│1 │蔡東燁所有，供本件犯│
│  │機（黑色、含SIM │支│罪事實一（二）、（五│
│  │卡：0000000000）│  │）所用              │
├─┼────────┼─┼──────────┤
│8 │ANYCALL 手機（白│1 │蔡東燁所有，供本件犯│
│  │色、含SIM 卡：09│支│罪事實一（二）、（五│
│  │00000000）      │  │）所用              │
├─┼────────┼─┼──────────┤
│9 │山寨版I-PHONE 手│1 │瞿宇全所有，供本件  │
│  │機（白色、含SIM │支│犯罪事實一（三）所用│
│  │卡：0000000000）│  │                    │
└─┴────────┴─┴──────────┘
附表二：
┌─┬────────┬─┬──────────┐
│編│    物品名稱    │數│      備註          │
│號│                │量│                    │
├─┼────────┼─┼──────────┤
│1 │九龍盤1 箱（含紙│1 │共犯所有，供本件犯罪│
│  │箱1個)          │袋│事實一（一）運輸甲基│
│  │                │  │安非他命所用        │
├─┼────────┼─┼──────────┤
│2 │九龍盤1 箱（含紙│1 │共犯所有，供本件犯罪│
│  │箱1個)          │袋│事實一（二）運輸甲基│
│  │                │  │安非他命所用        │
├─┼────────┼─┼──────────┤
│3 │九龍盤1 箱（含紙│1 │共犯所有，供本件犯罪│
│  │箱1個)          │袋│事實一（三）運輸甲基│
│  │                │  │安非他命所用        │
├─┼────────┼─┼──────────┤
│4 │九龍盤1 箱（含紙│1 │共犯所有，供本件犯罪│
│  │箱1個)          │袋│事實一（四）運輸甲基│
│  │                │  │安非他命所用        │
├─┼────────┼─┼──────────┤
│5 │九龍盤1 箱（含紙│1 │共犯所有，供本件犯罪│
│  │箱1個)          │袋│事實一（五）運輸甲基│
│  │                │  │安非他命所用        │
├─┼────────┼─┼──────────┤
│6 │九龍盤1 箱（含紙│1 │共犯所有，供本件犯罪│
│  │箱1個)          │袋│事實一（六）運輸甲基│
│  │                │  │安非他命所用        │
├─┼────────┼─┼──────────┤
│7 │九龍盤1 箱（含紙│1 │共犯所有，供本件犯罪│
│  │箱1個)          │袋│事實一（七）運輸甲基│
│  │                │  │安非他命所用        │
└─┴────────┴─┴──────────┘
附表三：
┌─┬────────┬─┬──────────┐
│編│    物品名稱    │數│      備註          │
│號│                │量│                    │
├─┼────────┼─┼──────────┤
│1 │遠傳電信3G SIM卡│1 │非被告或共犯所有    │
│  │：0000000000    │張│                    │
│  │                │  │                    │
├─┼────────┼─┼──────────┤
│2 │遠傳電信3G SIM卡│1 │非被告或共犯所有    │
│  │：0000000000    │張│                    │
├─┼────────┼─┼──────────┤
│3 │SIM 卡：        │1 │非被告或共犯所有    │
│  │0000000000      │張│                    │
├─┼────────┼─┼──────────┤
│4 │SONY ERICSSON 手│1 │與本案無關          │
│  │機（銀色、含SIM │個│                    │
│  │卡：0000000000）│  │                    │
├─┼────────┼─┼──────────┤
│5 │EVENS 手機（白色│1 │與本案無關          │
│  │、含SIM 卡：0936│個│                    │
│  │862974）        │  │                    │
└─┴────────┴─┴──────────┘
附錄論罪科刑法條：
毒品危害防制條例第4條：
製造、運輸、販賣第一級毒品者，處死刑或無期徒刑；處無期徒
刑者，得併科新臺幣2000萬元以下罰金。
製造、運輸、販賣第二級毒品者，處無期徒刑或7年以上有期徒
刑，得併科新臺幣1000萬元以下罰金。
製造、運輸、販賣第三級毒品者，處5年以上有期徒刑，得併科
新臺幣700萬元以下罰金。
製造、運輸、販賣第四級毒品者，處3年以上10年以下有期徒刑
，得併科新臺幣300萬元以下罰金。
製造、運輸、販賣專供製造或施用毒品之器具者，處1年以上7年
以下有期徒刑，得併科新臺幣100萬元以下罰金。
前5項之未遂犯罰之。
懲治走私條例第2條：
私運管制物品進口、出口逾公告數額者，處7年以下有期徒刑，
得併科新臺幣300萬元以下罰金。
前項之未遂犯罰之。
第1項所稱管制物品及其數額，由行政院公告之。